<!DOCTYPE html PUBLIC "-//W3C//DTD XHTML 1.0 Transitional//EN" "http://www.w3.org/TR/xhtml1/DTD/xhtml1-transitional.dtd">
<html xmlns="http://www.w3.org/1999/xhtml">
<head>
	<meta http-equiv="Content-Type" content="text/html; charset=iso-8859-1" />
	<title>Ymmärrä suomea</title>
	<style type="text/css" media="all">@import "css/styles.css";</style>
	<script type="text/javascript" src="swfobject.js"></script>
</head>
<body class="font-medium">
	<div id="main-wrapper">
		<div id="topbar"></div>
		<div id="main-menu">
			<table cellspacing="0" cellpadding="0" border="0" class="add-links"><tr>
				<td class="item"><img class="raquo" src="i/raquo.gif" alt="" height="7" width="4" /><a href="/ymmarra/index.php?moduli=sanakirja">Sanakirja</a></td>
				<td class="item"><img class="raquo" src="i/raquo.gif" alt="" height="7" width="4" /><a href="/ymmarra/index.php?moduli=verbit">Verbiluettelo</a></td>
				<td class="item"><img class="raquo" src="i/raquo.gif" alt="" height="7" width="4" /><a href="/ymmarra/index.php?moduli=kielioppi">Kielioppi</a></td>
			</tr></table>
			<table cellspacing="0" cellpadding="0" border="0"><tr>
				<td class="item"><img class="raquo" src="i/raquo.gif" alt="" height="7" width="4" /><a href="/ymmarra/index.php">Etusivu</a></td>
				<td class="item"><img class="raquo" src="i/raquo.gif" alt="" height="7" width="4" /><a href="/ymmarra/index.php?moduli=tekstit">Lukutekstit</a></td>
			</tr></table>
		</div>
		<div id="content">
			<table cellspacing="0" cellpadding="0" border="0" id="content-wrapper"><tr>
				<td>
					<div id="left-menu">
												<div class="header-verb"><span>Verbit</span></div>
						<div class="menu">
								<div class="init"><a href="/ymmarra/index.php?moduli=verbit&kirjain=a">A</a></div>
								<div class="init"><a href="/ymmarra/index.php?moduli=verbit&kirjain=e">E</a></div>
								<div class="init"><a href="/ymmarra/index.php?moduli=verbit&kirjain=h">H</a></div>
								<div class="init"><a href="/ymmarra/index.php?moduli=verbit&kirjain=i">I</a></div>
								<div class="init"><a href="/ymmarra/index.php?moduli=verbit&kirjain=j">J</a></div>
								<div class="init"><a href="/ymmarra/index.php?moduli=verbit&kirjain=k">K</a></div>
								<div class="init"><a href="/ymmarra/index.php?moduli=verbit&kirjain=l">L</a></div>
								<div class="init"><a href="/ymmarra/index.php?moduli=verbit&kirjain=m">M</a></div>
								<div class="init"><a href="/ymmarra/index.php?moduli=verbit&kirjain=n">N</a></div>
								<div class="init"><a href="/ymmarra/index.php?moduli=verbit&kirjain=o">O</a></div>
								<div class="init"><a href="/ymmarra/index.php?moduli=verbit&kirjain=p">P</a></div>
								<div class="init"><a href="/ymmarra/index.php?moduli=verbit&kirjain=r">R</a></div>
								<div class="init"><a href="/ymmarra/index.php?moduli=verbit&kirjain=s">S</a></div>
								<div class="init"><a href="/ymmarra/index.php?moduli=verbit&kirjain=t">T</a></div>
								<div class="init"><a href="/ymmarra/index.php?moduli=verbit&kirjain=u">U</a></div>
								<div class="init"><a href="/ymmarra/index.php?moduli=verbit&kirjain=v">V</a></div>
								<div class="init"><a href="/ymmarra/index.php?moduli=verbit&kirjain=y">Y</a></div>
								<div class="init"><a href="/ymmarra/index.php?moduli=verbit&kirjain=Ä">Ä</a></div>
						</div>					</div>
				</td>
				<td>
					<div id="main-content">
						<div id="path">
							<a href=".">Etusivu</a> &gt; <a href="/ymmarra/index.php?moduli=verbit&kirjain=L">L</a>						</div>
													<h1>LOPETTAA</h1>
						<table cellspacing="0" cellpadding="0" border="0">
							<tr>
								<td colspan="2" style="padding-bottom:10px;"><strong>Aktiivin indikatiivi</strong></td>
							</tr>
							<tr>
								<td><pre>PREESENS                   
minä     lopetan           
sinä     lopetat           
hän      lopettaa          
me       lopetamme         
te       lopetatte         
he       lopettavat        

PASSIIVI
         lopetetaan        

IMPERFEKTI                 
         lopetin           
         lopetit           
         lopetti           
         lopetimme         
         lopetitte         
         lopettivat        

PASSIIVI
         lopetettiin       

PERFEKTI
olen     lopettanut        
olet     lopettanut        
on       lopettanut        
olemme   lopettaneet       
olette   lopettaneet       
ovat     lopettaneet       

PASSIIVI
on       lopetettu         

PLUSKVAMPERFEKTI
olin     lopettanut        
olit     lopettanut        
oli      lopettanut        
olimme   lopettaneet       
olitte   lopettaneet       
olivat   lopettaneet       

PASSIIVI
oli      lopetettu         
</pre></td>
								<td>&nbsp;&nbsp;&nbsp;</td>
								<td><pre>  KIELTOMUOTO
  en        lopeta
  et        lopeta
  ei        lopeta
  emme      lopeta
  ette      lopeta
  eivät     lopeta


  ei        lopeteta

   
  en        lopettanut
  et        lopettanut
  ei        lopettanut
  emme      lopettaneet
  ette      lopettaneet
  eivät     lopettaneet


  ei        lopetettu


  en    ole lopettanut
  et    ole lopettanut
  ei    ole lopettanut
  emme  ole lopettaneet
  ette  ole lopettaneet
  eivät ole lopettaneet


  ei      ole lopetettu


  en    ollut  lopettanut
  et    ollut  lopettanut
  ei    ollut  lopettanut
  emme  olleet lopettaneet
  ette  olleet lopettaneet
  eivät olleet lopettaneet


  ei    ollut  lopetettu
</pre></td>
							</tr>
						</table>
						<table cellspacing="0" cellpadding="0" border="0">
							<tr>
								<td colspan="2" style="padding-bottom:10px;"><strong>Aktiivin konditionaali</strong></td>
							</tr>
							<tr>
								<td><pre>PREESENS
minä     lopettaisin       
sinä     lopettaisit       
hän      lopettaisi        
me       lopettaisimme     
te       lopettaisitte     
he       lopettaisivat     

PASSIIVI
         lopetettaisiin    

PERFEKTI
olisin   lopettanut        
olisit   lopettanut        
olisi    lopettanut        
olisimme lopettaneet       
olisitte lopettaneet       
olisivat lopettaneet       

PASSIIVI
olisi    lopetettu         
</pre></td>
								<td>&nbsp;&nbsp;&nbsp;</td>
								<td><pre> 
  en        lopettaisi
  et        lopettaisi
  ei        lopettaisi
  emme      lopettaisi
  ette      lopettaisi
  eivät     lopettaisi


  ei        lopetettaisi 


  en    olisi  lopettanut
  et    olisi  lopettanut
  ei    olisi  lopettanut
  emme  olisi  lopettaneet
  ette  olisi  lopettaneet
  eivät olisi  lopettaneet 


  ei    olisi  lopetettu
</pre></td>
							</tr>
						</table>
						<table cellspacing="0" cellpadding="0" border="0">
							<tr>
								<td colspan="2" style="padding-bottom:10px;"><strong>Aktiivin potentiaali</strong></td>
							</tr>
							<tr>
								<td><pre>PREESENS
minä     lopettanen        
sinä     lopettanet        
hän      lopettanee        
me       lopettanemme      
te       lopettanette      
he       lopettanevat      

PASSIIVI
         lopetettaneen     

PERFEKTI
lienen   lopettanut        
lienet   lopettanut        
lienee   lopettanut        
lienemme lopettaneet       
lienette lopettaneet       
lienevät lopettaneet       

PASSIIVI
lienee   lopetettu         
</pre></td>
								<td>&nbsp;&nbsp;&nbsp;</td>
								<td><pre> 
  en        lopettane
  et        lopettane
  ei        lopettane
  emme      lopettane
  ette      lopettane
  eivät     lopettane


  ei        lopetettane 


  en    liene  lopettanut
  et    liene  lopettanut
  ei    liene  lopettanut
  emme  liene  lopettaneet
  ette  liene  lopettaneet
  eivät liene  lopettaneet


  ei    liene  lopetettu
</pre></td>
							</tr>
						</table>
						<table cellspacing="0" cellpadding="0" border="0">
							<tr>
								<td colspan="2" style="padding-bottom:10px;"><strong>Aktiivin imperatiivi</strong></td>
							</tr>
							<tr>
								<td><pre>PREESENS

(sinä)   lopeta            
(hän)    lopettakoon       
(me)     lopettakaamme     
(te)     lopettakaa        
(he)     lopettakoot       

PASSIIVI
         lopetettakoon     

PERFEKTI

ole      lopettanut        
olkoon   lopettanut        
olkaamme lopettaneet       
olkaa    lopettaneet       
olkoot   lopettaneet       

PASSIIVI

olkoon   lopetettu         
</pre></td>
								<td>&nbsp;&nbsp;&nbsp;</td>
								<td><pre> 

  älä       lopeta
  älköön    lopettako
  älkäämme  lopettako
  älkää     lopettako
  älkööt    lopettako


  älköön    lopetettako 



  älä      ole  lopettanut
  älköön   olko lopettanut
  älkäämme olko lopettaneet
  älkää    olko lopettaneet
  älkööt   olko lopettaneet



  älköön   olko lopetettu
</pre></td>
							</tr>
						</table>
						<table cellspacing="0" cellpadding="0" border="0">
							<tr>
								<td colspan="2" style="padding-bottom:10px;"><strong>Verbin nominaalimuodot</strong></td>
							</tr>
							<tr>
								<td><pre>I INFINITIIVI              

Lyhyempi muoto:            
         lopettaa          

Pitempi muoto:             
         lopettaakseni     
         lopettaaksesi
         lopettaakseen
         lopettaaksemme
         lopettaaksenne
         lopettaakseen

III  INFINITIIVI           

inessiivi    lopettamassa  
elatiivi     lopettamasta  
illatiivi    lopettamaan   
adessiivi    lopettamalla
abessiivi    lopettamatta  
instruktiivi lopettaman    
                           
Passiivi
instruktiivi lopetettaman  
                           
                           
</pre></td>
								<td>&nbsp;&nbsp;&nbsp;</td>
								<td><pre>  II INFINITIIVI

  inessiivi     lopettaessa
  instruktiivi  lopettaen

  Passiivi
  inessiivi     lopetettaessa






  IV INFINITIIVI

  nominatiivi   lopettaminen
  partitiivi    lopettamista
     

  I PARTISIIPPI
  aktiivi       lopettava
  passiivi      lopetettava

  II PARTISIIPPI
  aktiivi       lopettanut
  passiivi      lopetettu
</pre></td>
							</tr>
						</table>

					</div>
				</td>
			</tr></table>		</div>
		<div id="footer"><a href="http://www.oph.fi/"><img src="i/oph_logo_ymmarrasuomea.gif" width="157" height="35" alt="OPH" /></a></div>
	</div>
</body>
</html>
